# 供应商

提问人：zhs7403 时间：2019-08-23 22:49:40
披露前几大供应商采购占比，总采购额通常包不包含费用采购对采购总额的取数，对于采购费用、服务、房租等这种无实物形态的，也就是不进存货的，通常计入采购总额？

回答人：chenyiwei
理论上也属于采购的一部分，只不过对于制造、贸易企业而言，这类 “采购”
与存货采购相比微不足道；对于服务业企业而言，也不是其成本的主要构成部分，所以一般不会在前五大供应商中披露。
另外，虽然没有明确依据，但习惯上认为这里的 “采购” 一般应是最终计入营业成本而不是费用，且现金流量表中列入 “购买商品、接受劳务支付的现金” 项目的采购所涉及的金额。